# 求助陈版：企业间转贷账务处理问题

提问人：yinqingboby 时间：2012-05-17 11:46:58
被审计单位从银行借款 1000 万，然后转贷给其他企业B，企业之间无任何交易业务。现在银行每月收取利息从被审计单位银行账户扣款，企业账务处理：借：财务费用-利息支出 贷：银行存款。紧接着B企业将该月被审计单位负担的利息转账过来。请问：被审计单位收到B企业款项后该如何账务处理？ 请版主或遇到过该类事项的同行指点，感谢！

回答人：chenyiwei
被审计单位收到借款方B支付的利息，应确认为一项其他业务收入。视同委贷放款的利息收入。

提问人：aaa9981 时间：2012-05-29 09:28:09
这种转贷的企业是否要给实际贷款使用人开具发票吗？

回答人：chenyiwei
个人理解是需要的，因为确认了收入。具体看当地税务机关规定，不排除各地的实务做法存在差异的可能性。

提问人：qjr1124 时间：2012-06-01 10:03:56
回复 chenyiwei 的帖子
实际业务中对于A，B，C明确让渡资产使用权的，确认为一项其他业务收入可以理解；
但是对于现金池的业务，集团关联方让渡资产的确认的是“投资收益”； 二者不一致，但是原理是什么呢？

回答人：chenyiwei
可能你所遇到的做法是不正规的。现金池多数以委托贷款形式出现，可能为你公司审计的会计师还是认为委托贷款收益应计入投资收益所致。